【裁判字號】    92,交聲,205
【裁判日期】    920529
【裁判案由】    聲明異議
【裁判全文】
臺灣臺中地方法院交通事件裁定                    九十二年度交聲字第二五號
    原處分機關  交通部公路總局台中區監理所
    異議人即
    受處分人    甲○○
右列受處分人因違反道路交通管理處罰條例案件，對於交通部公路總局台中區監理所
九十二年一月十四日所為之裁決（中監違字第裁六○─Ｚ00000000號裁決書
），聲明異議，本院裁定如左：
    主  文
異議駁回。
    理  由
一、原處分機關略以：異議人即受處分人（下稱受處分人）甲○○，於九十年八月十
    一日二十二時二分許，在國道一號南向一六五公里一五○公尺處，駕駛其所有車
    號為Ｙ二─二九○六號自用小客車，因無照駕駛（禁駛，駕照吊扣中仍駕車）及
    酒精濃度超過標準測定值每公升○‧七一毫克，遭國道公路警察局第三隊當場查
    獲而舉發其違規，受處分人未依指定期限到案，該所遂於九十二年一月十四日以
    中監違字第裁六○─Ｚ00000000號裁決書裁處違反道路安全管理處罰條
    例第二十一條第一項第七款、第三十五條第一項、第六十七條第三項等規定，合
    併處罰鍰新台幣六萬九千元整，並吊銷駕駛執照，一年內禁考，逾期則依違反道
    路交通管理事件統一裁罰標準表及裁決書處罰主文裁處，於法並無不合等語。
二、本件受處分人則以：係因感冒使用感冒糖漿造成酒精濃度超過標準值，駕駛時仍
    意識清醒，並請求罰款寬限至本年十月底及分八期繳清罰款，爰聲明異議云云。
三、按汽車駕駛人，駕駛執照吊扣期間駕車者，處新台幣六千元以上一萬二千元以下
    罰鍰，並當場禁止其駕駛及扣留其車輛牌照、吊銷其駕駛執照；汽車駕駛人駕駛
    汽車經測試檢定有酒精濃度超過規定標準者，處新台幣一萬五千元以上六萬元以
    下罰鍰，並當場移置保管其車輛及吊扣駕駛執照一年；又按小型車駕駛人其吐氣
    所含酒精濃度超過每公升○．五五毫克以上者，逾期者，處罰鍰新台幣六萬元整
    ，並當場移置保管其車輛及吊扣其駕駛執照一年。道路安全管理處罰條例第二十
    一條第一項第七款、第四項、第三十五條第一項第一款及違反道路交通管理事件
    統一裁罰標準表分別定有明文。經查：本件受處分人甲○○駕駛車號Ｙ二─二九
    ○六號之自用小客車，於九十年八月十一日二十二時二分許，在國道一號南向一
    六五公里一五○公尺處，因無照駕駛（禁駛，駕照吊扣中仍駕車）及酒精濃度超
    過標準，遭國道公路警察局第三隊當場查獲而經酒精濃度測試器現場測得測定值
    為每公升○‧七一毫克，且由受處分人親自簽名更按有指紋而當場舉發等情，非
    但為受處分人於異議狀所不爭執，並有國道公路警察局第三隊舉發違反道路交通
    管理事件通知單、酒精測試單、裁決書在案可稽。雖受處分人辯稱：係因感冒使
    用感冒糖漿造成酒精濃度超過標準值，駕駛時仍意識清醒云云。惟經本院檢視卷
    附之舉發違反道路交通管理事件通知單、酒精測試單，認為受處分人有前揭違規
    事實無誤，亦即受處分人之車輛確有於舉發時、地違規之情事，可以認定。其以
    使用感冒糖漿導致酒精濃度超過標準辯解，亦無何證據以實其說，要屬飾卸之詞
    ，不足採信。另依現行交通相關法令，交通違規罰鍰對任何受處分人並未有得分
    期繳納之規定，併予敘明。此外，本院經查亦無任何證據足資證明值勤警員有捏
    造事實或違法取締之情事，則執勤警員本其加強道路交通管理、維護交通秩序、
    確保交通安全職責所為之當場舉發，自應受到合法、正確之推定，受處分人空言
    指摘原舉發不當尚屬無據。從而，原處分機關據以援引上開規定，合併裁處罰鍰
    新台幣六萬九千元整，吊銷駕駛執照，一年內禁考，逾期則依裁決書處罰主文規
    定處罰，已斟酌受處分人之權益，並無不當，本件異議為無理由，應予駁回。
四、據上論斷，應依道路安全管理處罰條例第八十七條、道路交通案件處理辦法第十
    九條，裁定如主文。
中      華      民      國    九十二    年      五      月    二十九    日
                                        臺灣臺中地方法院交通法庭
                                            法  官  許  金  樹
右正本證明與原本無異。
如不服本裁定應於送達後五日內向本院提出抗告狀。
                                            書 記 官
中      華      民      國    九十二    年      五      月    二十九    日


司法院資訊處製作；財團法人民間司法改革基金會備份。
